# 请问陈版主流通股宣告发放现金股利的会计处理问题

提问人：橘子 123456 时间：2018-06-10 20:49:27
公司持有上市公司流通股，放在可供出售金融资产科目核算， 该上市公司股东大会通过现金分红决议，按照原来的理解，最高决策机构通过分红议案后就可以做应收股利和投资收益，但突然想到如果半年度分红还没改实施，对可供出售金融资产做公允价值调整的时候需要考虑扣除这一块现金分红吗？

回答人：chenyiwei
如果资产负债表日在该次分红的除权除息日之前，则应将已确认的应收股利与可供出售金融资产账面价值作为一个整体与股价相比较；反之，如果资产负债表日在该次分红的除权除息日之后，则股价中不再含股息。为了避免操作过于复杂的问题，对于已上市公司的股权投资，建议在除权除息日才确认应收股利和投资收益。

提问人：橘子 123456 时间：2018-06-11 07:33:55
谢谢陈版主，不过按照金融工具准则的规定：‘’可供出售权益工具投资的现金股利，应当在被投资单位宣告发放股利时计入当期损益。‘’，股东大会通过之后就记入当期损益好像更准确些吧，就是核算要像您说的一样复杂些

回答人：chenyiwei
对上市公司股权，是在除权除息日在册的股东才有领取现金股利的权利。由于这一程序性规定，导致与非上市公司投资确认股息收益的时间不同。